臺灣新北地方法院民事裁定
111年度亡字第116號
聲  請  人  卓玟羚

上列聲請人因宣告陳麗汝死亡事件，聲請公示催告，本院裁定如
下：
    主  文
一、准對失蹤人陳麗汝（女，民國00年0月0日生，身分證統一編
    號：Z000000000號，最後設籍地址：新北市○○區○○路0段0號
    2樓即新北○○○○○○○○）為宣告死亡之公示催告。
二、該失蹤人應於本公示催告揭示於本院公告處或資訊網路之翌
    日起六個月內，向本院陳報現尚生存，如不陳報，本院將宣
    告其為死亡。
三、無論何人，凡知該失蹤人之生死者，均應於上開時日以前，
    將其所知之事實，陳報本院。
    理  由
一、按失蹤人失蹤滿7年後，法院得因利害關係人或檢察官之聲
    請，為死亡之宣告；失蹤人為80歲以上者，得於失蹤滿3年
    後，為死亡之宣告，民法第8條第1項、第2項分別定有明文
    。次按法院准許宣告死亡之聲請者，應公示催告；公示催告
    應揭示於法院公告處、資訊網路及其他適當處所；法院認為
    必要時，並得命登載於公報或新聞紙，或用其他方法公告之
    。又前開陳報期間，自揭示之日起，應有6個月以上。失蹤
    人滿百歲者，其陳報期間，得定為自揭示之日起2個月以上
    ，家事事件法第156條、第130條第3項至第5項分別定有明文
    。　　
二、聲請意旨略以：相對人陳麗汝為聲請人卓玟羚之母，相對人
    於民國97年7月16日離家後，迄今仍未歸返，音信杳然，生
    死不明，為此聲請死亡宣告等語。
三、聲請人主張之上開事實，業據其提出臺北縣政府警察局三峽
    分局三峽派出所受理案件證明單、戶籍謄本在卷為證，並經
    證人即相對人胞弟陳明瑜到庭證稱：我上次看到相對人是我
    報案（97年7月16日）的1、2年前左右，相對人尚未離婚前
    ，我們都還有電話聯絡，相對人離婚後說要去楊梅上班，一
    年有回來一、兩次，後來就沒有回來了，我母親就叫我聯絡
    相對人，但電話打不通，我們去派出所問，警察說可以先通
    報，有查到會再通知我們，我95年還有看到相對人，96年不
    確定。相對人與何人同住我不清楚，報案失蹤時所載中和民
    智街地址，應該是警察調資料的。我的母親、兄弟姊妹也都
    不知道相對人的消息，我問相對人前夫，也都沒有相對人的
    消息，我偶爾會接到銀行電話，相對人有欠卡債，因為銀行
    聯絡不到相對人，就打給我等語，另據關係人即相對人之子
    卓俊銘到庭陳稱：我上次看到相對人大概是94、95年，我不
    知相對人消息，也不瞭解其失蹤前的住居情形等語在卷。經
    本院依職權函詢新北市政府警察局三峽分局關於失蹤人陳麗
    汝協尋結果，並查閱相對人之入出境資訊連結作業、被告前
    案紀錄表、勞健保投保紀錄、就醫紀錄、財產所得清單、戶
    役政資訊網站一親等及個人戶籍資料查詢單等資料，均查無
    相對人行蹤資料，綜合上開各項證據資料，可知自證人陳明
    瑜於97年7月16日報案迄今，相對人均無行蹤，堪信聲請人
    前揭主張應為真實。而聲請人為法律上利害關係人，揆諸前
    開規定，聲請人所為聲請，核無不合，應予准許。
四、依家事事件法第156條，裁定如主文。
中　　華　　民　　國　　111 　年　　12　　月　　21　　日
                 家事第一庭     法  官  李美燕
以上正本係照原本作成
如不服本裁定應於送達後10日內向本院提出抗告狀，並應繳納抗
告費新臺幣1,000元整。
中　　華　　民　　國　　111 　年　　12　　月　　21　　日
                                書記官  廖婉凌